【裁判字號】    99,台上,591
【裁判日期】    990128
【裁判案由】    違反毒品危害防制條例
【裁判全文】
最高法院刑事判決              九十九年度台上字第五九一號
上  訴  人  甲○○
上列上訴人因違反毒品危害防制條例案件，不服台灣高等法院台
中分院中華民國九十八年十一月二十六日第二審判決（九十八年
度上訴字第二三三七號，起訴案號：台灣彰化地方法院檢察署九
十八年度偵緝字第二八四號），提起上訴，本院判決如下：
    主  文
上訴駁回。
    理  由
按刑事訴訟法第三百七十七條規定，上訴於第三審法院，非以判
決違背法令為理由，不得為之。是提起第三審上訴，應以原判決
違背法令為理由，係屬法定要件。如果上訴理由書狀並未依據卷
內訴訟資料，具體指摘原判決不適用何種法則或如何適用不當，
或所指摘原判決違法情事，顯與法律規定得為第三審上訴理由之
違法情形，不相適合時，均應認其上訴為違背法律上之程式，予
以駁回。本件上訴人甲○○上訴意旨略稱：(一)證人蔡勝凱所稱民
國九十六年一月二十五日向上訴人購買毒品之情節，前後矛盾不
一，關於購買數量、交付之款項及是否取得毒品等情，有諸多矛
盾，顯然不可信。而上訴人與蔡勝凱於九十六年一月九日、十九
日通訊監察譯文內容，僅談及「一用」、「二用」等毒品之數量
，並未談及購買毒品之事，且距審理期日二年多，蔡勝凱僅憑該
簡要而意思不明之通訊監察譯文內容就證稱係單純購買而非合資
云云，顯與常情有違。又上訴人與蔡勝凱係多年朋友，常合資購
買毒品或由上訴人出面購買，上訴人並無獲利，惟原判決竟以「
被告與證人蔡勝凱間並非至親，倘非有利可圖，自無平白甘冒觸
犯重罪之風險而特意前往約定地點交付甲基安非他命予蔡勝凱之
理」云云，以臆測之詞推論上訴人係基於營利之意思販賣甲基安
非他命予蔡勝凱。原審就上述各節均未加審酌，逕以蔡勝凱有瑕
疵之證詞，為有罪判決之依據，有違經驗法則及證據法則，而有
判決不適用法則之違誤。(二)上訴人於偵審中始終堅稱係與蔡勝凱
合資購買，並無販賣甲基安非他命之情事，縱然有將購入之甲基
安非他命交付予蔡勝凱，應僅構成轉讓第二級毒品罪，原判決論
處販賣第二級毒品罪，顯有判決適用法則不當之違誤等語。
惟查證據之取捨、證據證明力之判斷以及事實有無之認定，屬事
實審法院之職權，苟其取捨、判斷與認定，並不違背論理法則及
經驗法則，即不容任意指為違法，而執為適法之第三審上訴理由
。本件原審認定上訴人有原判決事實欄所載基於販賣第二級毒品
營利之犯意，於九十六年一月九日、十九日、二十五日共三次販
賣甲基安非他命予蔡勝凱之犯行，係以證人即購買甲基安非他命
之蔡勝凱於偵審中結證，有於原判決附表一所示時地向上訴人販
賣甲基安非他命共三次之證詞，核與上訴人所持用之行動電話與
蔡勝凱通話之通訊監察譯文所示之通訊內容相符，及蔡勝凱有施
用甲基安非他命之惡習等證據資料，予以綜合判斷，認上訴人之
犯行足堪認定。並指駁、說明上訴人於原審否認有販賣甲基安非
他命予蔡勝凱之犯行，所辯為卸責飾詞；上訴人於偵審中所稱係
與蔡勝凱合資或受蔡勝凱之託購買云云，與上開事證不符，亦不
可採；上訴人販賣甲基安非他命，何以有營利意圖等理由甚詳。
又以核上訴人所為，係犯修正前毒品危害防制條例第四條第二項
之販賣第二級毒品罪（原判決附表二所示部分，已經原審判決無
罪確定），並論述上訴人所犯上開各罪，犯意各別，行為互殊，
應分論併罰，酌情量處上訴人如原判決附表一所示之刑後，再就
主刑部分合併定應執行有期徒刑十年，及為相關沒收、追徵其價
額或以其財產抵償之諭知。已詳其所憑證據及認定之理由，所
為論斷均有卷存證據資料可資覆按。上訴意旨猶執前詞，辯稱其
交付蔡勝凱甲基安非他命，係合資購買而非販賣，僅構成轉讓第
二級毒品罪云云，為事實之爭執，並就原判決已說明上訴人所辯
合資購買如何不可採之採證、認事職權之適法行使，依憑己見任
意指為違法，殊與法律規定得為第三審上訴理由之違法情形不相
適合。衡以前開說明，其上訴為違背法律上之程式，應予駁回。
據上論結，應依刑事訴訟法第三百九十五條前段，判決如主文。
中    華    民    國  九十九  年    一    月  二十八  日
                      最高法院刑事第十三庭
                          審判長法官  賴  忠  星
                                法官  呂  丹  玉
                                法官  吳      燦
                                法官  蔡  名  曜
                                法官  葉  麗  霞
      本件正本證明與原本無異
                                      書  記  官
中    華    民    國  九十九  年    二    月    一    日
                                                      Ｅ

司法院資訊處製作；財團法人民間司法改革基金會備份。
